【裁判字號】    92,易,80
【裁判日期】    920729
【裁判案由】    竊盜等
【裁判全文】
臺灣士林地方法院刑事判決                            九十二年度易字第八號
    公  訴  人  臺灣士林地方法院檢察署檢察官
    被      告  甲○○
右列被告因竊盜等案件，經檢察官提起公訴（九十一年度偵緝字第七一六號、偵字第
一二○六一號）及移
    主  文
甲○○連續攜帶兇器竊盜，處有期徒刑壹年拾月，扣案之剪刀壹把及鑰匙壹把，均沒
收；又意圖為自己不法之所有，以詐術使人將第三人之物交付，處拘役參拾日，如易
科罰金，以參佰元折算壹日。
    事  實
一、甲○○意圖為自己不法之所有，或單獨基於竊盜之概括犯意、或與魏文國（魏文
    國未據提起公訴）基於竊盜之犯意聯絡，自民國九十年十一月十八日起至九十二
    年三月三十一日止，在台北縣三芝鄉及淡水鎮等處，連續為附表所示之竊盜犯行
    。又甲○○竊得附表編號二所示汽車後，因汽油用盡，明知自己身無分文，無法
    支付油費，竟另起詐欺犯意，意圖為自己不法之所有，於九十一年五月十二日上
    午十一時三十分許，駕駛上開竊得之自小客車，前往台北縣三芝鄉○○路○段一
    六七號「北海加油站」加油，致使該加油站職員乙○○陷於錯誤，誤信甲○○有
    給付油費之能力，而提供該加油站所有，價值新臺幣四百元之九五無鉛汽油及贈
    品面紙、礦泉水等財物，得手後，甲○○旋即趁隙駕車逃逸。嗣經警在尋獲之附
    表編號一所示失竊汽車上採得可疑指紋，經送鑑驗後與甲○○指紋相符，並分別
    於九十一年五月十六日下午五時三十分許在台北縣三芝鄉○○路、育英車站附近
    查獲甲○○、九十一年八月四日凌晨一時許，在淡水漁人碼頭附近，查獲甲○○
    與不知情之友人陳依萍、洪文彬騎乘附表編號四所示失竊機車及九十一年十月七
    日晚間十時許，在台北縣三芝鄉錫板村十四之一號逮捕因案通緝之甲○○，而循
    線查悉上情。
二、案經臺北縣政府警察局淡水分局報告臺灣士林地方法院檢察署檢察官偵查起訴及
    移送併案審理。
    理  由
一、訊據被告甲○○，除就魏文國共同參與附表編號二所示犯行乙節矢口否認外，其
    餘竊盜車輛及詐取汽油犯行，均據被告於本院審理時坦白承認，核與附表所示被
    害人於警詢中指述車輛遭竊情節、證人乙○○於偵查中證述被告如何前往其服務
    之加油站內加油後，未付款即駕車逃逸之過程及證人洪文彬、陳依萍於警詢中證
    述因騎乘被告交付之ＪＳＴ－○三一號機車，為警查獲，事先並不知該車為贓車
    等情大致相符，此外並有卷附贓物認領保管單七紙、內政部警政署刑事警察局出
    具刑紋字第○九○○二二八一二九號鑑驗書及被告作案用之剪刀及鑰匙各一把扣
    案足憑，足認被告自白與事實相符，可以採信。又被告於本院調查時，即明確供
    承：附表編號二之犯行，係伊與友人魏文國共同所為，渠等開車行經案發地點後
    ，伊提議偷車，因當時路邊有人，乃由伊進入地下室停車場竊車，魏文國在上面
    把風，以便有人進入停車場時加以通報，得手後，二人共同乘坐該車外出兜風等
    情明確（見本院九十二年四月三十日訊問筆錄），其於本院審理時，翻異前供，
    否認魏文國涉案，顯係事後迴護共犯之詞，不足採信。本案事證明確，被告犯行
    可以認定，應依法論科。
二、查被告以剪刀作為行竊工具犯案，該等剪刀如持以行兇，依一般觀念，皆足以使
    人之身體、生命產生危險；又按刑法第三百二十一條第一項第一款之夜間侵入住
    宅竊盜罪，其所謂「住宅」，乃指人類日常居住之場所而言，公寓大樓亦屬之，
    查被害人辛○○○住處之公寓大樓電梯與樓梯間均可直接通往上開地下停車場，
    且該地下停車場專供該公寓大樓住戶停放車輛等情，均據證人辛○○○證述明確
    （見九十一年度偵緝字第七一六號卷第二八頁、第二九頁），雖地下停車場以供
    大樓住戶停放車輛使用為目的，然就公寓大樓之整體而言，該停車場可謂構成其
    公寓大樓之一部分，而與公寓大樓有密切不可分之關係（最高法院七十六年台上
    字第二九七二號判例意旨參照）。故核被告所為，附表編號一、六、七之犯行，
    係犯刑法第三百二十一條第一項第三款之攜帶兇器竊盜罪、附表編號二係犯刑法
    第三百二十一條第一項第一款之夜間侵入住宅竊盜罪、附表編號三、四、五均係
    犯刑法第三百二十條第一項之竊盜罪、至其身無分文而前往加油後，並未付款即
    逃逸，係另犯刑法第三百三十九條第一項之詐欺取財罪，公訴人起訴書就被告所
    犯附表編號二之犯行，漏未審酌被告係於夜間侵入住宅所犯，適用法條，尚有未
    洽，惟業經公訴人於本院審理時當庭陳述更正，附此敘明。又被告與魏文國就附
    表編號二所示竊盜犯行，有犯意聯絡及行為分擔，業據認定如前，應論以共同正
    犯，起訴書未論及此，核屬有誤，應予更正。被告所犯數次竊盜犯行，時間緊接
    ，且所犯係基本構成要件相同之罪，顯係基於概括犯意為之，為連續犯，應依刑
    法第五十六條之規定，論以情節較重之攜帶兇器竊盜罪一罪，並加重其刑。又按
    刑法第五十五條之牽連犯，必須二個以上之行為，在行為人主觀上及社會一般客
    觀通念上，均認為具有方法與結果之牽連關係，始足構成，亦即必須以犯一罪之
    方法行為犯他罪，或以犯一罪之結果行為犯他罪，始足成立（最高法院七十三年
    台上字第五四四六號判例參照），亦即二個以上行為，在客觀上必須有方法目的
    或原因結果之密切不可分離關係，且行為人主觀上亦有二罪相互牽連之意思，始
    足該當於牽連犯，查本案被告係先竊取附表編號二所示車輛供己使用，俟因車內
    汽油耗盡，乃另起犯意前往加油站內詐取汽油使用，被告竊車行為與其詐欺取得
    汽油之行為間，依照一般社會健全通念，難謂客觀上具有手段目的或原因結果之
    直接不可分離之密切關係，且由被告自承所竊其餘車輛均於原來汽油用盡後，即
    將車輛加以丟棄乙情觀之，堪認其主觀上亦無牽連犯二罪之犯意，是依上開說明
    ，被告所犯竊盜犯行與詐欺犯行，並不具牽連犯之裁判上一罪關係，要係犯意個
    別，行為互殊，應予分論併罰，公訴人認被告所犯上開二罪，應依牽連犯之規定
    論以一罪，尚有未洽，應予更正。又公訴書漏未記載被告所犯附表編號七之竊盜
    犯行，惟此部份犯行與起訴犯行間，有連續犯之裁判上一罪關係，為起訴效力所
    及，且已據公訴人移送併案審理，基於審判不可分原則，本院自應併予審究，附
    此敘明。爰審酌被告正值盛年，不思循正途獲取財物，反以攜帶兇器或夜間侵入
    住宅等方式竊盜，對他人人身安全危害非輕，竊得車輛價值非微，惟竊得財物多
    已交由被害人領回，犯後坦承犯行之態度及詐得汽油僅值四百元，並其犯罪之動
    機、目的、次數及其智識程度等一切情狀，分別量處如主文所示之刑，並就量處
    拘役部分，併諭知易科罰金之折算標準，以示懲儆。扣案之剪刀及鑰匙各一把，
    均係被告所有供本案犯罪所用之物，業據被告供明在卷，爰依刑法第三十八條第
    一項第二款之規定諭知沒收。
三、案外人魏文國涉嫌加重竊盜犯行部分，應由檢察官另為偵查起訴，附此敘明。
據上論斷，應依刑事訴訟法第二百九十九條第一項前段，刑法第五十六條、第三百二
十一條第一項第三款、第三百三十九條第一項、第四十一條第一項、第三十八條第一
項第二款，罰金罰鍰提高標準條例第一條前段、第二條，判決如主文。
本案經檢察官張紜瑋到庭執行職務。
中      華      民      國      九十二      年    七    月    二十九    日
                                        臺灣士林地方法院刑事第四庭
                                        審判長法  官  謝  靜  恆
                      法  官  趙  文  卿
                                              法  官  吳  祚  丞
右正本證明與原本無異。
如不服本件判決，得自判決送達之日起十日內，向本院提起上訴。
                                              書記官  林  立  原
中      華      民      國      九十二      年    七    月    三十      日
附錄本判決論罪科刑依據之法條：
中華民國刑法第三百二十一條第一項第三款：
  犯竊盜罪而有左列情形之一者，處六月以上、五年以下有期徒刑：
  三、攜帶兇器而犯之者。
中華民國刑法第三百三十九條第一項
  意圖為自己或第三人不法之所有，以詐術使人將本人或第三人之物交付者，處五年
  以下有期徒刑、拘役或科或併科一千元以下罰金。
 附表
┌──┬─────┬──────┬────────┬─────┬────┐
│編號│時      間│地        點│竊  得  物  品  │方      法│被 害 人│
├──┼─────┼──────┼────────┼─────┼────┤
│    │九十年十一│台北縣三芝鄉│車號ＨＳ－七四二│持自備長十│壬○○  │
│ 一 │月十八日二│埔頭坑五十六│六號自用小客車。│公分，前端│        │
│    │十二時許  │號前        │（汽油用盡後，車│尖銳之鐵製│        │
│    │          │            │輛棄置在台北縣三│剪刀（犯案│        │
│    │          │            │芝鄉○○村○○街│後已丟棄）│        │
│    │          │            │路邊，經警尋獲後│破壞車鎖後│        │
│    │          │            │，由被害人領回）│，再以同一│        │
│    │          │            │                │剪刀發動車│        │
│    │          │            │                │輛加以竊取│        │
│    │          │            │                │。（毀損車│        │
│    │          │            │                │鎖犯行，未│        │
│    │          │            │                │據提出告訴│        │
│    │          │            │                │）        │        │
├──┼─────┼──────┼────────┼─────┼────┤
│    │九十一年五│台北縣淡水鎮│車號ＨＹ－九四九│由魏文國把│辛○○○│
│ 二 │月十一日凌│蕃薯里雲廣坑│一號自用小客車乙│風，甲○○│        │
│    │晨二時許  │十之一號有人│輛（嗣將該車棄置│侵入停車場│        │
│    │          │居住大樓之地│台北縣石門鄉尖山│內，趁被害│        │
│    │          │下室停車場  │湖山區，經警尋獲│人將汽車鑰│        │
│    │          │            │後，已由被害人領│匙放置車上│        │
│    │          │            │回）            │，車門未鎖│        │
│    │          │            │                │之機會，徒│        │
│    │          │            │                │手竊取汽車│        │
│    │          │            │                │得手。（侵│        │
│    │          │            │                │入住宅部分│        │
│    │          │            │                │，未據提出│        │
│    │          │            │                │告訴）    │        │
├──┼─────┼──────┼────────┼─────┼────┤
│    │九十一年七│台北縣淡水鎮│車號ＧＧＪ－六五│持自備之鑰│庚○○  │
│ 三 │月十日二十│新春街一九七│一號機車乙輛（經│匙（未扣案│        │
│    │三時許    │號前        │警尋獲後，由被害│）插入鎖孔│        │
│    │          │            │人領回）        │竊取機車  │        │
│    │          │            │                │          │        │
├──┼─────┼──────┼────────┼─────┼────┤
│    │九十一年七│台北縣淡水鎮│車號ＪＳＴ－三│持自備之鑰│丙○○  │
│ 四 │月二十五日│水碓社區    │一機車乙輛（為警│匙（已扣案│        │
│    │十八時許  │            │查獲後，交被害人│）插入鎖孔│        │
│    │          │            │領回）          │內發動機車│        │
│    │          │            │                │加以竊取得│        │
│    │          │            │                │手        │        │
├──┼─────┼──────┼────────┼─────┼────┤
│    │九十一年九│台北縣淡水鎮│車號ＫＥＵ－六一│持自備之鑰│丁○○  │
│ 五 │月二十一日│學府路二五│五號機車乙輛（經│匙（未扣案│        │
│    │凌晨零時許│巷七號前    │警尋獲後，由被害│）插入車鎖│        │
│    │          │            │人領回）        │竊取      │        │
├──┼─────┼──────┼────────┼─────┼────┤
│    │九十一年十│台北縣淡水鎮│車號ＭＦＳ－三│持自備之客│戊○○  │
│ 六 │月一日十三│淡金路四段五│五機車乙輛（經警│觀上可供兇│        │
│    │時許      │四二巷口    │尋獲後，由被害人│器使用之剪│        │
│    │          │            │領回）          │刀一把（未│        │
│    │          │            │                │扣案），插│        │
│    │          │            │                │入車鎖內，│        │
│    │          │            │                │發動機車而│        │
│    │          │            │                │加以竊取得│        │
│    │          │            │                │手        │        │
│    │          │            │                │          │        │
├──┼─────┼──────┼────────┼─────┼────┤
│    │九十二年三│台北縣淡水鎮│車號ＧＲＯ－五二│持自備之長│己○○  │
│ 七 │月三十一日│北新路二十一│七機車乙輛（經警│十五公分、│        │
│    │二十三時許│號前        │尋獲後，已由被害│前端尖銳之│        │
│    │          │            │人領回）        │金屬剪刀（│        │
│    │          │            │                │已扣案）插│        │
│    │          │            │                │入機車車鎖│        │
│    │      │            │                │內，發動機│        │
│    │          │            │                │車而加以竊│        │
│    │          │            │                │取得手    │        │
│    │          │            │                │          │        │
└──┴─────┴──────┴────────┴─────┴────┘


司法院資訊處製作；財團法人民間司法改革基金會備份。
